【裁判字號】    90,易,1480
【裁判日期】    900913
【裁判案由】    竊盜等
【裁判全文】
臺灣高雄地方法院刑事判決                          九十年度易字第一四八○號
    公  訴  人  臺灣高雄地方法院檢察署檢察官
    被      告  甲○○
右列被告因竊盜等案件，經檢察官提起公訴（九十年度偵字第五一五四號），本院判
決如左：
    主  文
甲○○竊盜，累犯，處有期徒刑肆月，如易科罰金，以參佰元折算壹日。又連續以加
害生命之事，恐嚇他人致生危害於安全，累犯，處有期徒刑參月，如易科罰金，以參
佰元折算壹日。又毀損他人汽車之右方後視鏡壹個及右後視鏡內座板金，累犯，處拘
役伍拾日，如易科罰金，以參佰元折算壹日。有期徒刑部分，應執行有期徒刑陸月，
如易科罰金，以參佰元折算壹日。
    事  實
一、甲○○前於民國八十九年七月三十一日因違反毒品危害防制條例案件，經本院判
    處有期徒刑二月確定，於八十九年十一月九日易科罰金執行完畢，其因愛慕丙○○未果，竟起意報復，基於意圖為自己不法所有之犯意，於八十九年十二月二十
    一日日落前之某時，僱請不知情之鎖匠前至高雄市左營區○○○路三九四巷十九
    號七樓丙○○及其兄乙○○住處開鎖，無故侵入丙○○及乙○○住宅後，竊取丙○○所有之內褲一件，以及乙○○所有之現金新臺幣一萬餘元、折合新臺幣五、
    六千元之外幣與車牌號碼ＺＢ－九七四五號自用小客車之鑰匙一副，得手後離去
    。嗣因不滿丙○○拒接其電話，乃另行起意，於八十九年十二月下旬某日，以電
    話通知丙○○同事，請該同事代為轉達「如不接電話，就要叫人強押出來」云云
    等加害身體、自由等事，恐嚇丙○○，致丙○○心生畏懼而危害於安全。復基於
    毀損之犯意，於九十年一月六日某時，持前開所竊得之汽車鑰匙至丙○○上述住
    處之地下停車場啟動停放於該處之前開自小客車，以來回倒車磨擦牆壁之方式，
    毀損該自小客車之右方後視鏡及右後視鏡內座板金（起訴書就此部分漏未記載）
    。後繼前開恐嚇危害安全之概括犯意，於九十年二月某日，撥打電話至丙○○住
    處，以「告我沒關係，要死大家一起死」云云等加害生命之事，恐嚇丙○○，致
    丙○○心生畏懼而危害於安全。
二、案經丙○○、乙○○訴由台南市警察局移送臺灣高雄地方法院檢察署檢察官偵查
    起訴。甲○○逃匿後，經本院於九十年七月十六日發佈通緝，於九十年八月十三
    日緝獲到案。
    理  由
一、訊據被告甲○○先供承確於八十九年十二月二十一日竊取告訴人乙○○所有前開
    自小客車之汽車鑰匙等語，嗣就事實欄所載侵入告訴人住宅竊取告訴人丙○○所
    有內褲一件、告訴人乙○○所有金錢、汽車鑰匙一副，連續以電話恐嚇告訴人丙○○，及毀損告訴人乙○○所有前開汽車之右方後視鏡、右後視鏡內座板金等行
    為，均予以否認，辯稱：係在告訴人丙○○不知情之情況下，複製汽車鑰匙；又
    因告訴人丙○○同事均告知告訴人丙○○不在，僅聲稱要叫人進去看，亦無揚言
    「告我沒關係，要死大家一起死」；另伊於駕駛前開自小客車返回告訴人住處之
    地下停車場時，因視線不好，方將該右方後視鏡撞壞，並非故意毀損，至於伊雖
    於警訊中就事實欄所載之犯罪事實均予承認，然並非實在云云。惟查：
  (一)右揭事實，業據被告於警訊中自白不諱（參警卷第三頁至第四頁），復據告訴人
    丙○○及乙○○迭於警、偵訊及本院審理中指訴「我因所有汽車鑰匙在家中遭小
    偷侵入竊走，之後該汽車又無故遭人撞壞右邊後視鏡，經警方告知所有之汽車係
    遭小偷以該失竊鑰匙開啟發動竊駛該車並撞壞右邊後視鏡，始知係該小偷所為‧
    ‧‧」、「我於八十九年十二月二十一日晚上發現家中遭小偷侵入偷走該把汽車
    鑰匙，之後發現於九十年一月八日發現該車無故遭人撞壞右邊後視鏡及擦撞右邊
    門板金」、「他（指被告）進去門、鎖及窗戶都沒破壞，是我後來發現一件內褲
    不見，我覺得很奇怪，叫我哥查看，才發現有些錢不見，另外我汽車鑰匙也不見
    了」、「他一月六日晚上破壞我車子那次，發現停車場的錄影帶有錄到他的人，
    車子開出去五分鐘，然後來回倒車磨擦牆壁，直到把後照鏡撞掉，人才走，門鎖
    沒破壞，因為他已經有偷到我的鑰匙」、「二月底左右，他有打電話來我家，恐
    嚇我妹，說告我沒關係，要死大家一起死」、「八十九年十二月二十一日，那天
    我回家後發現有點不對。我妹妹回家後就問我「哥哥，你有沒有拿我的內褲？」
    ，我回答「幹嘛？」後來發現桌上有一塊抹布很奇怪的放置在桌上，與我的平常
    習慣不同，我檢視結果好像有男性分泌物的味道。我接著去檢查我的抽屜，發現
    我的一些紀念紙幣包括紅包袋，都不見了。我的現金新台幣至少約有一萬元，再
    加上我其他的外幣，我的損失總價值約在一萬五到一萬六中間。其中新台幣有五
    十元的紙幣有一萬，加上紅包袋有四千元。這部自小客車的名字是登記我的，但
    是我妹妹在用的，鑰匙有二付，放在家裡的備份鑰匙不見了、「（九十年一月六
    日該車是否右方後視鏡壞了？）是，因為那天我妹妹回來後，她在哭，我問她哭
    什麼，她說車子被毀壞了。後來我們到大樓管理室調取監視錄影帶，發現被告是
    從地下室進入後，先把車子開出去，回來後再來回擦撞牆壁，以致於後視鏡掉了
    。他是故意的。我認為以我們的停車位的面積可以停放二部這種ＳＭＡＲＴ的自
    小客車。在錄影帶中可以看出被告於下車後還有去看車子的後視鏡是否完全撞掉
    才離去。但是現場沒有看到後視鏡。就算有找回後視鏡也無法再修復到原車上。
    」、「（是否知悉被告於九十年二月間撥打電話給丙○○，以「告我沒有關係，
    要死大家一起死」之語恐嚇丙○○之事？）九十年二月間那次當時我在現場，我
    與我妹妹、家人共同在吃火鍋。我妹妹接到他的電話後，我馬上接聽問他「你到
    底要怎樣？」」、「（你怎麼會聽到「告我沒有關係，要死大家一起死」之語？
    ）我妹妹用的電話是放音式的，所以我有聽到。我妹妹不想接到他的電話已經很
    多次了，他不但一直打電話來騷擾，而且他一聽到我的聲音就掛斷。我們已經不
    勝其擾。」等語明確（參警卷第一頁至第二頁、第五頁，偵查卷第二十頁至第二
    十四頁，本院九十年五月三十一日訊問筆錄、同年八月三十日審判筆錄）。
  (二)查前開告訴人乙○○所有自小客車之鑰匙，因屬德國原廠，無法複製一情，亦據
    告訴人乙○○於本院審理時指訴明確（參本院九十年八月三十日審判筆錄），是
    此，被告斷無可能於告訴人丙○○不知情下複製該汽車鑰匙，況被告已於本院初
    次訊問時已供承確於八十九年十二月二十一日至告訴人住處竊取該汽車鑰匙（參
    本院九十年八月十三日審判筆錄），足認被告嗣於本院所為前開辯解，顯無可取
    。另查，被告並無告訴人住處之鑰匙一節，亦據告訴人丙○○於本院審理時陳述
    在卷（參本院九十年五月三十一日訊問筆錄），參之告訴人丙○○、乙○○於本
    院審理時所述住處門鎖均未遭破壞，可認被告應係僱請不知情之鎖匠開啟告訴人
    住處，侵入住宅，進而竊取告訴人財物甚明。
  (三)雖被告就毀損告訴人乙○○所有前開自小客車之右方後視鏡及右後視鏡內座板金
之犯行，辯以前詞。惟查，告訴人乙○○所有前開自小客車為德國賓士原裝進口
    車，該車廠所銷售之車輛堅固耐用，為大眾所周知之情事，然於九十年一月六日
    因遭被告駕駛而發生右方後視鏡脫落及鏡內板金毀損，已為被告所供承，並有賓
    士公司原廠維修單一紙附卷可證（參警卷第八頁）。縱被告未深諳駕駛技術，然
    其於本院審理時已自承其有駕車經驗，僅未足六個月，故此，如被告並無毀損告
    訴人乙○○前開自小客車之故意，其於駛入地下停車位停放過程中，因駕駛技術
    不佳，不慎碰撞該右方後視鏡，充其量或可造成該後視鏡烤漆或板金些微脫落，
    斷無可能造成脫落進損及座內板金之可能，足見被告確有毀損之故意，前開辯解
    ，悖於常情，委無足取。
  (四)按訊問被告，應全程連續錄音，必要時，並應全程連續錄影，但有急迫情況且經
    記明筆錄者，不在此限，為刑事訴訟法第一百條之一第一項所明文。雖刑事訴訟
    之目的固重在發見實體真實，然其手段則應合法正當，以保障人權。依刑事訴訟
    法第二百二十九條至第二百三十一條之規定，司法警察（官）固有調查犯罪嫌疑
    人犯罪情形及蒐集證據之職權，而得詢問犯罪嫌疑人，惟依同法第一百條之二準
    用同法第一百條之一第一項之規定，司法警察（官）詢問犯罪嫌疑人，除有急迫
    情況且經記明筆錄者外，應全程連續錄音；必要時，並應全程連續錄影。其立法
    目的，在於建立詢問筆錄之公信力，並擔保詢問程序之合法正當，亦即在於擔保
    犯罪嫌疑人對於詢問之陳述係出於自由意思及筆錄所載內容與其陳述相符。故司
    法警察（官）詢問犯罪嫌疑人如違背上開規定，其所取得之供述筆錄，究竟有無
    證據能力，原應審酌司法警察（官）違背該法定程序之主觀意圖、客觀情節、侵
    害犯罪嫌疑人權益之輕重、對犯罪嫌疑人在訴訟上防禦不利益之程度，以及該犯
    罪所生之危害，暨禁止使用該證據對於抑制違法蒐證之效果，及司法警察（官）
    如依法定程序有無發現該證據之必然性等情形，本於人權保障與社會安全之均衡
    維護精神，依比例原則，具體認定之。但如犯罪嫌疑人之陳述係屬自白，同法第
    一百五十六條第一項已特別規定「被告之自白，非出於強暴、脅迫、利誘、詐欺
    、違法羈押或其他不正之方法，且與事實相符者，得為證據」，則被告在警訊之
    自白如係出於自由意思而非不正之方法，且其自白之陳述與事實相符，縱令司法
    警察（官）對其訊問時未經全程連續錄音或錄影，致訊問程序不無瑕疵，仍難謂
    其於警訊自白之筆錄無證據能力，此有最高法院八十八年度台上字第五七六二號
    判決意旨可供參照。查本院經勘驗被告警訊錄音帶，雖認被告係按警訊筆錄所記
    載逐字逐句念出，有本院九十年八月三十日勘驗筆錄在卷可憑，固認司法警察於
    製作被告警訊筆錄時，顯未遵循刑事訴訟法第一百條之一條第一項，於訊問被告
    時為全程錄音。然被告於本院審理時，已明確供述其確於警訊訊問過程為警訊筆
    錄所載之供承（參本院九十年八月十三日訊問筆錄），且參諸本院就前開證據所
    為之論述，足認被告於警訊中之陳述與事實相符，縱令司法警察於訊問時未踐履
    全程錄音，該訊問程序確存有瑕疵，惟難認被告於警訊中所為前開自白即無證據
    力，併為敘明。
  (五)綜上所述，本件事證明確，被告所辯，均無可採，被告前開犯行，均堪以認定。
二、核被告甲○○所為，係犯刑法第三百零六條侵入住居罪、第三百二十條第一項普
    通竊盜罪、第三百零五條恐嚇危害安全罪及第三百五十四條毀損器務罪。被告所
    犯前開侵入住居罪及普通竊盜罪二罪間，有方法結果之牽連關係，依刑法第五十
    五條規定，應從較重之普通竊盜罪處斷。又被告多次恐嚇危害安全犯行，時間緊
    接，犯罪構成要件相同，顯係基於概括犯意，依刑法五十六條規定，以一罪論，
    並加重其刑。被告所犯上開普通竊盜罪、恐嚇危害安全罪及毀損器物罪三罪名間
    ，犯意各別，行為互殊，犯罪構成要件不同，應予分論併罰。再被告前於八十九
    年七月三十一日因違反毒品危害防制條例案件，經本院判處有期徒刑二月確定，
    於八十九年十一月九日易科罰金執行完畢，有臺灣高等法院被告全國前案紀錄表
    及臺灣高雄地方法院檢察署刑案資料查註紀錄表各一份在卷可稽，其於五年內再
    犯本件有期徒刑以上之罪，為累犯，爰依刑法第四十七條之規定，加重其刑。並
    就前開恐嚇危害安全罪部分，遞加重之。本院審酌被告為成年男子，行事理應深
    思熟慮，詎僅難脫情感糾葛，竟為侵入他人住宅，竊取財物，嚴重危害他人住居
    安全及財產權，其後竟屢以電話恐嚇告訴人，甚而毀損告訴人自小客車，以滿足
    其個人報復心，危害告訴人身心甚鉅，使告訴人終日活於恐懼不安情狀下，所為
    實屬不該，且犯後未見其存有一絲悔悟之心，犯後態度不佳等一切情狀，分別量
    處如主文所示之刑，並就普通竊盜罪及恐嚇危害安全罪部分所諭知之刑，依法定
    其應執行刑。再按行為後法律有變更者，適用裁判時之法律，為刑法第二條第一
    項前段所規定。而刑法第四十一條第一項前段已修正為所犯最重本刑為五年以下
    有期徒刑以下之罪，而受六個月以下有期徒刑或拘役之宣告，得易科罰金，並經
    總統於九十年一月十日公布，且於同年月十二日生效。是以本案被告所犯本案竊
    盜罪，其最重本刑為五年以下有期徒刑之罪，且其受有六月以下有期徒刑之宣告
    ，故依修正後刑法第四十一條第一項前段規定併諭知有期徒刑易科罰金之折算標
    準。
三、據上論斷，應依刑事訴訟法第二百九十九條第一項前段，刑法第二條第一項前段
    、第五十六條、第三百零五條、第三百零六條、第三百二十條第一項、第三百五
    十四條第一項、第四十七條、第五十五條、第四十一條第一項前段、第五十一條
    第五款，罰金罰鍰提高標準條例第一條前段、第二條規定，判決如主文。
本案經檢察官陳正芬到庭執行職務。
中      華      民      國    九十      年      九      月     十三     日
                                  臺灣高雄地方法院刑事第四庭
                                      法    官  張 維 君
右正本證明與原本無異。
如不服本判決，應於判決送達後十日內，向本院提出上訴狀。
                                      書 記 官  趙 美 玲
中    華    民    國      九十      年      九      月      十三      日


司法院資訊處製作；財團法人民間司法改革基金會備份。
